臺灣臺中地方法院行政訴訟裁定
111年度簡字第47號
原      告  朱冠樺  


被      告  臺中市政府社會局

代  表  人  彭懷真  
訴訟代理人  吳莉鴦律師
上列當事人間性騷擾防治法事件，原告不服臺中市政府111年3月
3日府授法訴字第1110033611號訴願決定，提起行政訴訟，本院
裁定如下：
　　主  文
原告之訴駁回。
訴訟費用由原告負擔。
　　理  由
一、按「原告之訴，有下列各款情形之一者，行政法院應以裁定
    駁回之。但其情形可以補正者，審判長應定期間先命補正：
    ……六、起訴逾越法定期限者。……」、「第四條及第五條訴訟
    之提起，除本法別有規定外，應於訴願決定書送達後二個月
    之不變期間內為之。」行政訴訟法第107條第1項第6款、第1
    06條第1項前段分別定有明文。次按「訴願文書之送達，除
    前2項規定外，準用行政訴訟法第67條至第69條、第71條至
    第83條之規定。」、「送達，於應受送達人之住居所、事務
    所或營業所行之。但在他處會晤應受送達人時，得於會晤處
    所行之。」亦為訴願法第47條第3項、行政訴訟法第71條第1
    項所明定。
二、經查，本件原告因性騷擾防治法事件，不服臺中市政府社會
    局110年12月23日中市社家防字第11001538002號函，提起訴
    願，經臺中市政府111年3月3日府授法訴字第1110033611號
    訴願決定書決定駁回，遂向本院提起行政訴訟。惟查，本件
    訴願決定書係於111年3月7日送達原告，有卷附送達證書可
    稽（見訴願卷第261頁）。而原告住在臺中市豐原區，依司
    法院頒行之行政法院訴訟當事人在途期間標準規定，原告起
    訴之法定不變期間應扣除在途期間3日。是原告向本院提起
    撤銷訴訟之法定不變期間，自訴願決定書發生送達效力之翌
    日即111年3月8日起算至111年5月10日即已屆滿。原告遲至1
    11年6月9日始向本院提起本件行政訴訟，有卷附原告起訴狀
    上之本院總收文日期戳章可憑（本院卷第13頁），顯已逾法
    定不變期間而起訴不合法。
三、原告雖另以訴狀陳稱其早已提訴，本件起訴並未逾期等語。
    惟查原告前案資料（見本院卷第23頁）均未有對前述處分起
    訴請求撤銷之紀錄。雖其曾於111年4月28日提起「聲請撤銷
    停止執行」（本院分案111年度聲字第2號辦理，經駁回聲請
    後，原告提起抗告，由臺中高等行政法院以111年抗字第3號
    裁定駁回抗告)，惟「聲請撤銷停止執行」顯與「提起撤銷
    訴訟」有別。前者係依行政訴訟法第118條對於「停止執行
    裁定」有消滅原因等為由，聲請法院另以裁定為撤銷；後者
    係依行政訴訟法第4條對於「處分」、「訴願決定」認為有
    違法為由，提起訴訟請求法院以判決撤銷之，兩者迥不相同
    。上揭訴願決定書之救濟教示已敘明原告如有不服，應提起
    行政訴訟（見訴願卷第251頁），依前述說明自應指提起撤
    銷訴訟而言，而非「聲請撤銷停止執行」。況本院於111年
    度聲字第2號「聲請撤銷停止執行」案中，亦藉由命補正裁
    判費之裁定中，向其闡明撤銷停止執行制度之梗概，提醒誤
    濫用制度，及告知「訴願決定書顯非行政法院之停止執行裁
    定」（見111年度聲字第2號卷第31頁，抗告審亦肯認本院已
    盡闡明，見臺中高等行政法院以111年抗字第3號裁定書)，
    惟仍怠於法定期間內提起撤銷訴訟，本件應有起訴逾期情事
    。因此，原告陳稱其早有提訴，未起訴逾期云云，尚無足取
    。
四、綜上，原告對臺中市政府社會局110年12月23日中市社家防
    字第11001538002號函、臺中市政府111年3月3日府授法訴字
    第1110033611號訴願決定書不服，不依法於訴願決定書發生
    送達效力之二個月內提起撤銷訴訟，反而提起無關之「聲請
    撤銷停止執行」，自無改本件起訴逾期。從而，原告起訴已
    逾法定不變期間，依照前開說明，自非合法，且無從補正，
    應予裁定駁回。又本件因起訴逾期，欠缺實體判決要件，應
    予程序上駁回，自無從就原告起訴主張之實體上理由為審究
    ，併此敘明。
五、依行政訴訟法第107條第1項第6款、第104條、民事訴訟法第
    95條、第78條，裁定如主文。 
中　　華　　民　　國　　111 　年　　9 　　月　　23　　日
                行政訴訟庭  法　官  吳俊螢
以上正本證明與原本無異。
如不服本裁定應於送達後10日內向本院提出抗告狀。
中　　華　　民　　國　 111　　年　　9　　月　　 23  　日
　　　　　　　              書記官王素珍